---
title: "Analyse du questionnaire de bienvenue dans le thème indicateur"
author: "Romain Lorrilliere"
date: "`r Sys.Date()`"
output: html_document
---

```{r setup, include=FALSE}
knitr::opts_chunk$set(echo = FALSE,message = FALSE,warning = FALSE,error = FALSE)
```

```{r library}
library(readxl) # pour importer les données au format xlsx
library(tm) # pour le text mining
library(SnowballC) # pour le text stemming
library(wordcloud) # générateur de word-cloud 
library(RColorBrewer) # Palettes de couleurs
library(data.table)
library(ggplot2)
```

```{r source}
# http://www.sthda.com/french/wiki/text-mining-et-nuage-de-mots-avec-le-logiciel-r-5-etapes-simples-a-savoir
source("../functions/fun_wordcloud.r")
```

```{r data}
 d <- read_xlsx("../data/le_theme_indicateur_du_cesco.xlsx", sheet = "Sheet1",skip = 2)
d <- d[,c(1,10:15)]
colnames(d) <- c("id","cat","def","pratique","sujet","attente","meeting")
setDT(d)

d_def <- read_xlsx("../data/le_theme_indicateur_du_cesco.xlsx", sheet = "Def",)
setDT(d_def)
def_participant <- d_def[cat %in% c("Participant.e","Animateurice"),key_word]
def_sympatisant <- d_def[cat == "Sympathisant.e",key_word]

d_pra <- read_xlsx("../data/le_theme_indicateur_du_cesco.xlsx", sheet = "Pratique",)
setDT(d_pra)
pratique_participant <- d_pra[cat %in% c("Participant.e","Animateurice"),key_word]
pratique_sympatisant <- d_pra[cat == "Sympathisant.e",key_word]

d_suj <- read_xlsx("../data/le_theme_indicateur_du_cesco.xlsx", sheet = "Sujet",)
setDT(d_suj)
sujet_participant <- d_suj[cat %in% c("Participant.e","Animateurice"),key_word]
sujet_sympatisant <- d_suj[cat == "Sympathisant.e",key_word]

d_att <- read_xlsx("../data/le_theme_indicateur_du_cesco.xlsx", sheet = "Attente",)
setDT(d_att)
attente_participant <- d_att[cat %in% c("Participant.e","Animateurice"),key_word]
attente_sympatisant <- d_att[cat == "Sympathisant.e",key_word]

djs <-read_xlsx("../data/theme_indicateur_annuaire.xlsx",sheet="Feuil1")
setDT(djs)
```


# Les participants au thème


```{r cat} 
gg_js <- djs[,.(nombre = .N),by = cat]
gg_js[,source := "journées scientifiques"]

gg_cat <- d[,.(nombre = .N),by=cat]
gg_cat[,source := "formulaire"]

gg_cat <- rbind(gg_cat,gg_js)

gg <- ggplot(gg_cat,aes(x=source,y=nombre,fill=cat)) + geom_bar(stat="identity") #+ facet_wrap(.~source)
gg
ggsave("output/participation_questionnaire.png",gg)

```

```{r participant_total} 

pt_sc <- sum(gg_cat[source== "journées scientifiques" , nombre])
pt_f <- sum(gg_cat[source== "formulaire", nombre])

cat("Intéressé.e.s lors de la journée du labo :", pt_sc,"\n")
cat("Nombre de formulaire :", pt_f,"\n")


```


```{r participant} 

p_sc <- sum(gg_cat[source== "journées scientifiques" & cat %in% c("Participant.e","Animateurice"), nombre])
p_f <- sum(gg_cat[source== "formulaire" & cat %in% c("Participant.e","Animateurice"), nombre])

cat("participant lors de la journée du labo :", p_sc,"\n")
cat("participant dans le formulaire :", p_f,"\n")
cat(round((p_sc - p_f) / p_sc *100),"%\n")

```




# La définition des indicateurs de biodiversité

## Tout le monde


```{r def_all}
source("../functions/fun_wordcloud.r")
##tcorrectif <- fread("../library/correctifs.csv",encoding = "Latin-1")
file_name = paste0("output/def_all.png")
w_def <- f_wordcloud_simple(c(def_sympatisant, def_participant),file_name)
setDT(w_def)
print(w_def)
``` 


## Les participants

```{r def_participant}
file_name = paste0("output/def_participant.png")
w_def_participant <- f_wordcloud_simple(def_participant,file_name)
setDT(w_def_participant)
print(w_def_participant)
```   


## Les sympatisants

```{r def_sympatisant}
file_name = paste0("output/def_sympatisant.png")
w_def_sympatisant <- f_wordcloud_simple(def_sympatisant,file_name)
setDT(w_def_sympatisant)
print(w_def_sympatisant)


``` 




# La pratique des indicateurs au CESCO

## Tout le monde


```{r pratique_all}
source("../functions/fun_wordcloud.r")
#tcorrectif <- fread("../library/correctifs.csv",encoding = "Latin-1")
file_name = paste0("output/pratique_all.png")
w_pratique <- f_wordcloud_simple(c(pratique_sympatisant, pratique_participant),file_name)
setDT(w_pratique)
print(w_pratique)
``` 


## Les participants

```{r pratique_participant}
file_name = paste0("output/pratique_participant.png")
w_pratique_participant <- f_wordcloud_simple(pratique_participant,file_name)
setDT(w_pratique_participant)
print(w_pratique_participant)
```   


## Les sympatisants

```{r pratique_sympatisant}
file_name = paste0("output/pratique_sympatisant.png")
w_pratique_sympatisant <- f_wordcloud_simple(pratique_sympatisant,file_name)
setDT(w_pratique_sympatisant)
print(w_pratique_sympatisant)


``` 








# Les objets d'étude sur les quels nous utilisons des indicateurs au CESCO

## Tout le monde


```{r sujet_all}
source("../functions/fun_wordcloud.r")
#tcorrectif <- fread("../library/correctifs.csv",encoding = "Latin-1")
file_name = paste0("output/sujet_all.png")
w_sujet <- f_wordcloud_simple(c(sujet_sympatisant, sujet_participant),file_name)
setDT(w_sujet)
print(w_sujet)
``` 


## Les participants

```{r sujet_participant}
file_name = paste0("output/sujet_participant.png")
w_sujet_participant <- f_wordcloud_simple(sujet_participant,file_name)
setDT(w_sujet_participant)
print(w_sujet_participant)
```   


## Les sympatisants

```{r sujet_sympatisant}
file_name = paste0("output/sujet_sympatisant.png")
w_sujet_sympatisant <- f_wordcloud_simple(sujet_sympatisant,file_name)
setDT(w_sujet_sympatisant)
print(w_sujet_sympatisant)


``` 




# Les attentes sur le thème indicateur

## Tout le monde


```{r attente_all}
source("../functions/fun_wordcloud.r")
#tcorrectif <- fread("../library/correctifs.csv",encoding = "Latin-1")
file_name = paste0("output/attente_all.png")
w_attente <- f_wordcloud_simple(c(attente_sympatisant, attente_participant),file_name)
setDT(w_attente)
print(w_attente)
``` 


## Les participants

```{r attente_participant}
file_name = paste0("output/attente_participant.png")
w_attente_participant <- f_wordcloud_simple(attente_participant,file_name)
setDT(w_attente_participant)
print(w_attente_participant)
```   


## Les sympatisants

```{r attente_sympatisant}
file_name = paste0("output/attente_sympatisant.png")
w_attente_sympatisant <- f_wordcloud_simple(attente_sympatisant,file_name)
setDT(w_attente_sympatisant)
print(w_attente_sympatisant)


``` 







```{r meeting}
gg <- ggplot(d,aes(x=ifelse(cat == "Sympathisant.e","Sympathisant.e","Participant.e"),fill=meeting)) + geom_bar() 
gg <- gg + labs(y="Effectif",x="",fill="")
gg
ggsave("output/meeting.png",gg)
```


